臺灣高等法院民事裁定  
111年度抗字第382號
抗  告  人  賴立娟

相  對  人  張貴富


上列當事人間請求返還不當得利事件，抗告人對於中華民國111
年2月16日臺灣新北地方法院110年度訴字第1833號裁定，提起抗
告，本院裁定如下：
      主  文
抗告駁回。
抗告訴訟費用由抗告人負擔。
      理  由
一、抗告意旨略以：兩造簽立股權讓渡契約，伊將股權出售，載
    明應給付新臺幣（下同）600萬元予伊後再辦理變更登記。
    伊僅收到300萬元，對造即辦理變更登記，嗣後竟發函表示
    無意購買，顯已違約，伊遂依前述契約之約定，沒收股權轉
    讓金作為違約金，原判決認定伊應給付對造200萬元，顯有
    違誤。伊係於民國111年3月2日在管理室收到原裁定，爰提
    起抗告，請求廢棄原裁定。
二、按提起抗告，應於裁定送達後10日之不變期間內為之；提起
    抗告，如逾抗告期間者，原第一審法院應以裁定駁回之；抗
    告不合法者，第二審法院應以裁定駁回之；民事訴訟法第48
    7條本文、第495條之1第1項準用第442條第1項前段、第444
    條第1項前段分別定有明文。再按送達於住居所、事務所或
    營業所不獲會晤應受送達人者，得將文書付與有辨別事理能
    力之同居人或受僱人。此為同法第137條第1項明文規定。
三、查原法院於111年1月3日宣示判決，抗告人收受判決正本後
    具狀提起上訴，經原法院以裁定命抗告人應於5日內補繳第
    二審裁判費3萬1200元，抗告人逾期未繳納，原法院遂於111
    年2月16日作成原裁定，以其未繳納第二審裁判費，經限期
    命補繳仍未補繳，其上訴不合法為由，而駁回上訴；原裁定
    正本係於111年2月21日送達抗告人指定之送達地址「新北市
    ○○區○○路0段00號9樓」（下稱系爭地址），由高峰大廈管理
    委員會警衛室人員以受僱人身分代為收受，有送達證書可稽
    (見原法院卷第199頁，其上有該管理委員會警衛室戳章及管
    理員簽章)，依前開規定，抗告期間應自111年2月22日起算
    ，扣除在途期間2日，算至111年3月7日(期間之末日為同年3
    月5日，該日為星期六，故遞延至同年3月7日)屆滿，惟抗告
    人遲至111年3月11日始具狀向原法院提起抗告，顯然已逾抗
    告期間，其抗告自非合法。抗告人雖主張係於111年3月2日
    始在警衛室收受原裁定，惟其於原法院110年10月28日言詞
    辯論期日表明只送「土城中華路戶籍地（即系爭地址）即可
    ，板橋和平路不用寄」（見原法院卷第96頁），原法院亦依
    指示以系爭地址送達訴訟文書；原裁定既係於111年2月21日
    送達系爭地址，因未獲會晤抗告人本人，而由該址所在社區
    管理委員會之管理員以受僱人身分代為簽收，依民事訴訟法
    第137條第1項規定，應於111年2月21日即發生補充送達之效
    力，並應自翌日起算抗告期間。抗告意旨主張以其實際親至
    警衛室收受訴訟文書之時間（自述為111年3月2日）為送達
    日期，故未逾期云云，自無可採。從而，本件抗告已逾抗告
    不變期間，其抗告為不合法，應予駁回。
四、據上論結，本件抗告為不合法，爰裁定如主文。
中　　華　　民　　國　　111 　年　　3 　　月　　24  　日
                  民事第十九庭
                        審判長法  官  魏麗娟
                              法  官  郭佳瑛
                              法  官  張婷妮
正本係照原本作成。
本裁定除以適用法規顯有錯誤為理由外，不得再抗告。如提起再
抗告，應於收受送達後10日內委任律師為代理人向本院提出再抗
告狀。並繳納再抗告費新臺幣１千元。
中　　華　　民　　國　　111 　年　　3 　　月　　25　　日
 
    　　　　　　　　　　　　　書記官  張英彥